臺灣臺北地方法院刑事判決　　　　　　　　　　　　　九十三年度訴字第八四九號
　　公　訴　人　臺灣臺北地方法院檢察署檢察官
　　被　　　告　甲○○
右列被告因毒品危害防制條例案件，經檢察官提起公訴（九十三年度毒偵字第九八０
號），被告就被訴事實為有罪之陳述，於聽取當事人意見後，經合議庭裁定由受命法
官獨任進行簡式審判程序，判決如左：
    主      文
甲○○施用第一級毒品，處有期徒刑玖月，扣案之注射針筒壹支沒收、第一級毒品海
洛因壹包（淨重零點參柒公克）沒收銷燬之；又施用第二級毒品，處有期徒刑伍月，
扣案之玻璃管吸食器參支與吸管塑膠鏟壹支均沒收、第二級毒品相類製品甲基安非他
命壹包（毛重零點伍公克）沒收銷燬之。應執行有期徒刑壹年，扣案之注射針筒壹支
、玻璃管吸食器參支與吸管塑膠鏟壹支均沒收、第一級毒品海洛因壹包（淨重零點參
柒公克）及第二級毒品相類製品甲基安非他命壹包（毛重零點伍公克）均沒收銷燬之
。
    事      實
一、甲○○前於民國八十六年間因違反麻醉藥品管理條例案件（嗣於民國八十七年五
    月二十日修正公布為毒品危害防制條例，並自同年月二十二日施行。），經臺灣
    高等法院裁定應入勒戒處所執行觀察、勒戒後，認無繼續施用毒品之傾向，由臺
    灣高等法院於八十七年九月二十五日以八十七年度上訴字第九九三號刑事判決免
    刑，嗣確定在案。詎其於前案免刑判決確定後五年內，復於八十八年間因施用第
    二級毒品案件，經臺灣板橋地方法院以八十八年度毒聲字第四二二八號裁定送勒
    戒處所觀察、勒戒後，認有繼續施用毒品傾向，經臺灣板橋地方法院以八十八年
    度毒聲字第四六三０號裁定令入戒治處所施以強制戒治一年，於八十九年七月三
    十日戒治期滿釋放出所（另移送執行其於八十六年間因非法販賣化學合成麻醉藥
    品及轉讓禁藥之經臺灣高等法院判處應執行有期徒刑五年四月確定案件），經臺
    灣板橋地方法院檢察署檢察官於八十九年八月二十四日以八十九年度戒毒偵字第
    五六六號為不起訴處分在案。九十二年間又因施用第二級毒品案件，經本院以九
    十二年度毒聲字第一九三二號裁定令入戒治處所施以強制戒治一年，於九十三年
    一月九日因毒品危害防制條例修正施行而釋放出所。詎其仍不知戒絕毒癮，執行
    強制戒治釋放出所後五年之內，復基於施用第一級毒品海洛因及第二級毒品相類
    製品甲基安非他命之犯意，於九十三年三月五日晚上六時許以前之當日，在臺北
    市中正區○○○路○段一００號六樓之八居住處，分別以注射針筒摻水方式施用
    第一級毒品海洛因、以燒烤玻璃管吸食器方式施用第二級毒品相類製品甲基安非
    他命。嗣因警員查獲通緝被告丁繡女，乃於九十三年三月五日晚上六時許，逕行
    搜索上址丁繡女之居所，在該屋廚房旁之小房間內扣得甲○○所有供施用第一級
    毒品海洛因所用之注射針筒一支與第一級毒品海洛因一包（淨重０．三七公克）
    ；供施用第二級毒品相類製品甲基安非他命所用之玻璃管吸食器三支及吸管塑膠
    鏟一支，甲○○於警搜索時雖即跳窗逃逸，但仍為警當場逮捕。
二、案經雲林縣警察局斗六分局移送臺灣雲林地方法院檢察署檢察官呈請臺灣高等法
    院檢察署檢察長令轉臺灣臺北地方法院檢察署檢察官偵查起訴，甲○○就被訴事
　　實為有罪之陳述，於聽取當事人意見後，經合議庭裁定由受命法官獨任進行簡式
 　 審判程序。
    理      由
一、被告甲○○於九十三年三月五日晚上六時許為警逮捕後，採集其尿液送驗結果，
    呈甲基安非他命陽性反應及嗎啡陽性反應，此有雲林縣衛生局煙毒尿液檢驗成績
    書一紙附卷可稽。扣案之被告所有供施用第一級毒品海洛因所用之白色粉末一包
    ，經法務部調查局鑑驗結果，為第一級毒品海洛因，淨重０．三七公克，此有法
    務部調查局鑑定通知書一紙附卷可按；扣案之被告所有供施用第二級毒品相類製
    品甲基安非他命所用之結晶粉末一包，核與被告尿液檢出呈甲基安非他命陽性反
    應相符。此外，並有被告所有供施用第一級毒品海洛因所用之注射針筒一支與供
    施用第二級毒品所用之玻璃管吸食器三支及吸管塑膠鏟一支等物扣案可佐，足認
    被告於本院準備程序及審理時所為之自白與事實相符。又被告前於八十六年間因
    違反麻醉藥品管理條例案件（嗣於八十七年五月二十日修正公布為毒品危害防制
    條例，並自同年月二十二日施行。），經臺灣高等法院裁定應入勒戒處所執行觀
    察、勒戒後，認無繼續施用毒品之傾向，由臺灣高等法院於八十七年九月二十五
    日以八十七年度上訴字第九九三號刑事判決免刑，嗣確定在案。詎其於前案免刑
    判決確定後五年內，復於八十八年間因施用第二級毒品案件，經臺灣板橋地方法
    院以八十八年度毒聲字第四二二八號裁定送勒戒處所觀察、勒戒後，認有繼續施
    用毒品傾向，經臺灣板橋地方法院以八十八年度毒聲字第四六三０號裁定其令入
    戒治處所施以強制戒治一年，於八十九年七月三十日戒治期滿釋放出所，經臺灣
    板橋地方法院檢察署檢察官於八十九年八月二十四日以八十九年度戒毒偵字第五
    六六號為不起訴處分在案。九十二年間又因施用第二級毒品案件，經本院以九十
    二年度毒聲字第一九三二號裁定令入戒治處所施以強制戒治一年，於九十三年一
    月九日因毒品危害防制條例修正施行而釋放出所等情，此有臺灣高等法院被告全
    國前案紀錄表一件在卷可按，本案事證明確，其於強制戒治釋放出所後五年之內
    ，施用第一級毒品海洛因及第二級毒品安非他命犯行均堪認定，應予依法論科。
二、核被告所為，係犯毒品危害防制條例第十條第一項之施用第一級毒品罪及同條第
    二項之施用第二級毒品罪。其施用毒品前後非法持有毒品之低度行為，為非法施
    用毒品之高度行為所吸收，均不另論罪。其所犯施用第一級毒品罪及施用第二級
    毒品罪，犯意各別，行為互殊，應予分論併罰。本院審酌被告前於八十三年間、
    八十五年間與八十六年間多次因非法吸用化學合成麻醉藥品安非他命案件，經法
    院分別判處有期徒刑五月、六月及免刑確定，於八十六年五月十六日易科罰金、
    八十七年二月二十五日撤銷緩刑執行完畢，八十九年七月三十日入監執行後，於
    九十一年十月二十九日假釋出監，又因於九十二年間施用毒品遭撤銷假釋，而於
    九十三年五月一日入監執行殘刑二年十月又二十八日，於毒品危害防制條例施行
    後，經觀察、勒戒及強制戒治，仍未戒絕毒品之施用，此有前揭刑案紀錄表可按
    ，本件施用毒品之期間及犯罪後自白不諱之態度等一切情狀，認檢察官就其施用
    第一級毒品及第二級毒品各請求量處有期徒刑九月及五月為適當，爰量處如主文
    所示之刑，並定其應執行之刑，以資懲儆。扣案之第一級毒品海洛因一包（淨重
    ０．三七公克）及第二級毒品相類製品甲基安非他命一包（毛重０．五公克），
    應依毒品危害防制條例第十八條第一項前段規定沒收銷燬之；另扣案之注射針筒
　  一支、玻璃管吸食器三支及吸管塑膠鏟一支，均係被告所有供施用毒品所用之物
    ，業據其供承在卷，爰依刑法第三十八條第一項第二款併予宣告沒收之。
據上論斷，應依刑事訴訟法第二百七十三條之一第一項、第二百九十九條第一項前段
，毒品危害防制條例第十條第一項、第二項、第十八條第一項前段，刑法第十一條前
段、第五十一條第五款、第三十八條第一項第二款判決如主文。
本案檢察官呂建興到庭執行職務
中      華      民      國    九十三    年      八      月    十七　　  日
                                    臺灣臺北地方法院刑事第十一庭
                                        法  官  朱夢蘋
右正本證明與原本無異。
如不服本判決，應於判決送達後十日內，向本院提出上訴狀。
                                        書記官  周小玲
中　　　華　　　民　　　國　　九十三　　年　　　八　　　月　　十七　　　日
附錄：
毒品危害防制條例第十條。
施用第一級毒品者，處六月以上五年以下有期徒刑。
施用第二級毒品者，處三年以下有期徒刑。
